【裁判字號】    96,訴,3313
【裁判日期】    970829
【裁判案由】    毒品危害防制條例
【裁判全文】
臺灣臺中地方法院刑事判決  96年度訴字第3313號
公  訴  人  臺灣臺中地方法院檢察署檢察官
被      告  癸○○
                    （羈押在臺灣臺中看守所）
指定辯護人  本院公設辯護人  子○○
上列被告因違反毒品危害防制條例案件，經檢察官提起公訴 (96
年度偵字第8405、16625號），本院判決如下：
    主    文
癸○○犯如附表編號一至六所示販賣第一級毒品罪，各處如附表
編號一至六各該編號主文所示之刑（含主刑、從刑）。又犯如附
表編號七所示之販賣第二級毒品罪，各處如附表編號七各該編號
主文所示之刑（含主刑、從刑）。應執行有期徒刑貳拾年；販賣
毒品所得合計新臺幣肆萬伍仟元，均沒收（其中如附表編號一
至、編號六至之販賣毒品所得合計新臺幣壹萬貳仟元與丙○○連帶沒收，如附表編號三、四之販賣毒品所得合計新臺幣壹
萬貳仟元與張榮魁連帶沒收），如全部或一部不能沒收時，以其
財產抵償之。
其餘被訴販賣第一級毒品部分，均無罪。
    犯 罪 事 實
一、癸○○綽號「布丁」、「阿妹仔」，雖明知海洛因、甲基安
    非他命分別係毒品危害防制條例第二條第二項第一款、第二
    款所規定之第一級毒品、第二級毒品，不得無故持有、販賣
    ，竟仍基於販賣第一級毒品海洛因牟利之犯意，單獨或與丙○○、張榮魁分別共同基於犯意之聯絡，先後於附表編號一
    至六所示時、地，以癸○○所使用之門號00000000
    00號行動電話為聯絡工具，多次販賣第一級毒品海洛因予
    庚○○、乙○○、戊○○、辛○○、壬○○、甲○○（詳如
    附表編號一至六所載），藉以牟取利潤。另基於販賣第二級
    毒品甲基安非他命之犯意，於附表編號七所示時、地，以門
    號0000000000號行動電話為聯絡工具，販賣第二
    級毒品甲基安非他命予丁○○，共計三次（詳如附表編號七
    所載），藉以賺取差價，牟取利潤。嗣經警循線查悉上情。
二、案經臺中縣警察局東勢分局報告臺灣臺中地方法院檢察署檢
    察官偵查起訴。
    理    由
壹、有罪部分
一、證據能力之說明：
    指定辯護人即本院公設辯護人為被告癸○○辯護稱：證人庚○○、乙○○、戊○○、辛○○、壬○○、甲○○、丁○○
    之警詢筆錄，係審判外之陳述，無證據能力云云。茲析述如
    下：
（一）按被告以外之人於審判外之言詞或書面陳述，除法律有規
      定者外，不得作為證據。又按被告以外之人於檢察事務官
      、司法警察官或司法警察調查中所為之陳述，與審判中不
      符時，其先前之陳述具有較可信之特別情況，且為證明犯
      罪事實存否所必要者，得為證據。刑事訴訟法第一五九條
      第一項、第一五九條之二分別定有明文。是依本條規定，
      被告以外之人於檢察事務官、司法警察（官）調查時所為
      之陳述，屬傳聞證據，依同法第一百五十九條規定，本無
      證據能力，必具備「可信性」及「必要性」二要件，始例
      外得適用上開第一百五十九條之二規定，認有證據能力，
      採為證據。此之「必要性」要件，必須該陳述之重要待證
      事實部分，與審判中之陳述有所不符，包括審判中改稱忘
      記、不知道等雖非完全相異，但實質內容已有不符者在內
      ，且該審判外之陳述，必為證明犯罪之待證事實存在或不
      存在所不可或缺，二者兼備，始足當之。故此所謂「為證
      明犯罪事實存否所必要者」，既必須達不可或缺之程度，
      自係指就具體個案案情及相關卷證判斷，為發現實質真實
      目的，認為除該項審判外之陳述外，已無從再就同一供述
      者，取得與其上開審判外陳述之相同供述內容，倘以其他
      證據代替，亦無從達到同一目的之情形而言（最高法院九
      十五年度台上字第四四一四號裁判可參）。另所謂「顯有
      不可信性」、「相對特別可信性」與「絕對特別可信性」
      ，係指陳述是否出於供述者之真意、有無違法取供情事之
      信用性而言，故應就偵查或調查筆錄製作之原因、過程及
      其功能等加以觀察其信用性，據以判斷該傳聞證據是否有
      顯不可信或有特別可信之情況而例外具有證據能力。最高
      法院九十四年度台上字第六二九號裁判可資參照。
（二）證人庚○○於警詢時之陳述，無證據能力：
      經比較證人庚○○於警詢時之陳述（臺中縣警察局東勢分
      局中縣東警偵字第０９６００２０８５２號刑案偵查卷，
      下稱警卷，第七至九頁），與之後其於本院審理時證述之
      內容（本院卷二第六頁背面至第九頁背面），可知關於證
      人庚○○撥打電話向被告癸○○約定購買第一級毒品海洛
      因後，其中被告癸○○委請另案被告即證人丙○○（下稱
      證人丙○○）送交毒品之次數究竟是警詢時之五、六次或
      本院審理時結證所稱之六、七次，先後所述並不相同。而
      就證人庚○○於警詢時與本院審理時所證相同部分，固與
      刑事訴訟法第一百五十九條之二例外得為證據之要件不符
      ；前述與本院審理時所陳未盡一致之處，遍觀偵查全卷，
      雖查無證人庚○○於警詢時有非出於真意而為陳述或遭警
      方違法取供之事證，惟證人庚○○在本院審理時之結證內
      容及過程時，亦查無有何閃爍其詞、虛構故事或精神受到
      壓抑不能自由詳實陳述之情狀，又查無證人庚○○於警詢
      時之陳述有何較可信之特別情狀，核與前開規定仍然有間
      ，自不得採為證據。
（三）證人乙○○於警詢時之陳述，無證據能力：
      經比較證人乙○○於警詢時之陳述（九十六年度偵字第八
      四０五號偵查卷第二五至二七頁），與之後其於本院審理
      時證述之內容（本院卷二第六七至六八頁背面），可知就
      附表編號二所示之買毒經過、價格、數量等節，先後所陳
      並無不符，核與刑事訴訟法第一百五十九條之二之規定不
      合，證人乙○○於警詢時之陳述，為審判外之陳述，無證
      據能力。
（四）證人戊○○於警詢時之陳述，無證據能力：
      經比較證人戊○○於警詢時之陳述（九十六年度偵字第五
      二六二號偵查卷第六九頁），與之後其於本院審理時證述
      之內容（本院卷二第六四頁背面至第六七頁），其中關於
      證人戊○○向被告癸○○購買第一級毒品海洛因之次數，
      先後陳述不一，惟遍觀偵查全卷，雖查無證人戊○○於警
      詢時有非出於真意而為陳述或遭警方違法取供之事證，但
      證人戊○○在本院審理時之結證內容及過程時，亦查無有
      何閃爍其詞、虛構故事或精神受到壓抑不能自由詳實陳述
      之情狀。且觀諸證人戊○○於警詢時係經警詢問：「你共
      向綽號『阿魁』（按指張榮魁）及『阿妹』（按指被告癸○○）購買幾次？」，而答稱：「約十餘次．．．購買日
      期自九十五年六月中旬至九十五年九月中旬。」等語，證
      人戊○○於偵查中復結證稱：「九十五年五、六月起，跟
      『阿魁』買了十幾次．．．」、「（問：阿魁交毒品方式
      ？）．．．有時透過一名女子給我。」等語（九十六年度
      偵字第五二六二號偵查卷第七一頁），足見證人戊○○並
      未就自己單獨向另案被告即證人張榮魁（下稱證人張榮魁
      ）買毒品之次數，以及向證人張榮魁洽購毒品後，係由被
      告癸○○交付毒品之次數，加以區分並詳予明，故證人
      戊○○於本院審理時結證稱：其於警詢時所陳之買毒次數
      是將向被告癸○○及單獨向證人張榮魁購買之次數合併計
      算等語（本院卷二第六六頁背面），尚非無稽。此外，尚
      查無證人戊○○於警詢時之陳述有何較可信之特別情狀，
      核與前開規定仍然有間；另就證人戊○○於警詢所陳與在
      本院審理時之證述內容相符部分，亦與刑事訴訟法第一百
      五十九條之二例外得為證據之要件不符，其於警詢時之陳
      述，自不得採為證據。
（五）關於證人辛○○於警詢時之陳述：
      經比較證人辛○○於警詢時之陳述（九十六年度偵字第一
      六六二五號偵查卷第二三至二四頁），與之後其於本院審
      理時證述之內容（本院卷二第九頁背面至第十三頁），其
      中就先後證述相同部分，固與刑事訴訟法第一百五十九條
      之二例外得為證據之要件不符，但證人辛○○於本院審理
      應訊時，因事隔已久，對於其向被告購買第一級毒品海洛
      因之次數，已不記得，亦無法確認其先前於警詢及偵查中
      所陳是否正確，而有先後陳述不一致之情形。然經審酌證
      人辛○○於偵查中或本院審理時，均未曾表示伊於警詢時
      有受到違法取供之情形，考之人之記憶多會隨時間之流逝
      而模糊，距事發時點愈近，記憶應較清晰，證人辛○○於
      九十六年三月二十二日製作警詢筆錄時，距案發時僅短短
      數月，當不致因時隔日久而遺忘案情，所陳內容又與被告
      癸○○及指定辯護人均認有證據能力之證人劉鍚鴻於偵查
      中之陳述幾乎一致（差別僅在警詢時表示購買十餘次，偵
      查中證稱購買十三、十四次），應認證人辛○○於警詢時
      之陳述，具有較可信之特別情況，且為證明附表編號四所
      載犯罪事實之存否所必要，合於刑事訴訟法第一百五十九
      條之二之要件，證人辛○○於警詢時關於其向被告癸○○
      購買第一級毒品海洛因之次數之陳述，應認有證據能力。
（六）關於證人壬○○於警詢時之陳述：
      經比較證人壬○○於警詢時之陳述（警卷第十三至十五頁
      、九十六年度偵字第八四０五號偵查卷第六五至六六頁）
      ，與之後其於本院審理時證述之內容（本院卷二第十五頁
      背面至第十八頁背面），其中就先後相符部分（例如：綽
      號「布丁」之女子是被告癸○○等），固與刑事訴訟法第
      一百五十九條之二例外得為證據之要件不符；但關於證人
      壬○○有無向被告癸○○購買第一級毒品海洛因，抑或是
      兩人合資購買，以及購買之次數，則先後陳述不一。惟遍
      觀偵查全卷，雖查無證人壬○○於警詢時有非出於真意而
      為陳述或遭警方違法取供之事證，但證人壬○○不僅於警
      詢時未曾為與被告癸○○合資購買第一級毒品之陳述，之
      後，於偵查中應訊時，亦無隻字片語提及兩人合資購買之
      情節，尤以證人壬○○於九十六年二月十五日製作警詢筆
      錄時，係因本身涉嫌施用毒品，而為警搜索查獲，警方在
      詢問證人壬○○本身施用之情形後，依一般辦理施用毒品
      案件之實務經驗，大多會進一步追問毒品來源，希能找出
      供毒上手，以徹底遏止毒品危害，故警方亦詢問證人壬○○：「你所施打之海洛因以何價向何人購買？」，顯係開
      放性之提問，而無任何關於被告癸○○之暗示或誘導；且
      被告癸○○係因檢察官在偵辦證人丙○○涉嫌販賣毒品案
      件（九十六年度偵字第五二六二號），因有多名購毒者同
      時有指認向被告癸○○購買毒品之情狀，進而於九十六年
      三月二十三日始自動檢舉，簽分偵辦，警方並於九十六年
      三月十五日以被告癸○○涉嫌販毒，而首次製作其警詢筆
      錄，足見證人壬○○於九十六年二月十五日製作警詢筆錄
      時，被告癸○○尚未因販毒案件到案說明，則證人壬○○
      於該次警詢時證稱：有向綽號「布丁」之女子（按指被告
      癸○○）購買第一級毒品海洛因，每包一千元，是撥打0
      000000000號與該女子聯絡購毒事宜等語，及指
      認被告癸○○之照片，堪認均係出於自身之經驗所為之陳
      述。是以，依證人壬○○為警查獲之緣由、製作警詢筆錄
      之過程、功能，再佐以之後於偵訊時亦為與警詢時相同之
      證述等等綜合以觀，應認證人壬○○前於警詢時之陳述，
      具有可信之特別情況，且與被告癸○○有無涉犯販賣第一
      級毒品予證人壬○○之犯罪事實至為相關，為證明本案如
      附表編號五所示犯罪事實存否所必要，揆諸前揭說明，證
      人壬○○於警詢時所陳與在本院審理時證述內容相歧之陳
      述，應例外承認其有證據能力。
（七）關於證人甲○○於警詢時之陳述：
      經比較證人甲○○於警詢時之陳述（警卷第二七至三四頁
      ，九十六年度偵字第五二六二號偵查卷第五一頁），與之
      後其於本院審理時證述之內容（本院卷二第十三頁至第十
      五頁背面），可知證人甲○○於本院審理時全盤否認與被
      告癸○○相識，更否認有向被告癸○○購買第一級毒品海
      洛因，與其於警詢時之陳述，完全迥異。證人甲○○雖到
      庭結證稱：二份警詢筆錄都是警員先做好，叫伊到警局報
      到，說單純處理，要伊配合簽名，就讓伊離開了云云（本
      院卷二第十三頁背面），然證人甲○○於檢察官偵辦證人
      丙○○涉嫌販毒一案（九十六年度偵字第五二六二號）時
      ，於偵查中（九十六年度偵字第五二六二號偵查卷第三二
      至三三頁），乃至於本院九十六年度訴字第二０五六號刑
      事案件審理時（該刑事案卷第七一頁背面至第七二頁背面
      ），從未曾提及自己之警詢筆錄係警方先做好，才要求伊
      配合簽名等情節，且於偵查中及本院九十六年度訴字第二
      ０五六號刑事案件審理時，更均於供前具結，而為與其於
      警詢時大致相符之陳述。另觀諸證人甲○○之警詢筆錄對
      於其向被告癸○○購買第一級毒品海洛因之時間、地點、
      金額、次數、聯絡電話等細節，均具體詳細，衡情，若非
      有親身經驗之人，要虛編杜撰而恰巧又與被告癸○○有關
      之資訊相符，機率甚微；尤以證人甲○○本院本案審理時
      復自承：警詢筆錄中關於向被告癸○○購買海洛因之時間
      、地點、金額等內容，均是伊自己說的，電話部分也是伊
      提供給警方查證等語（本院卷二第十四頁），更徵證人甲○○之警詢筆錄並無其所指由警方先行製作，僅要求證人
      甲○○簽名之情事。又警方之所以詢問證人甲○○，係因
      追查證人丙○○涉嫌販毒之犯罪事實，偵辦之目標並非被
      告癸○○，證人甲○○於九十六年一月二十四日、同年三
      月十五日製作警詢筆錄時，被告癸○○尚未因涉嫌販毒而
      遭檢警鎖定偵辦中，警方在尚無相關跡證顯示證人甲○○
      亦有向被告癸○○購毒之情形下，亦不可能逕自在證人甲○○之警詢筆錄中加入有關向被告癸○○買毒之詳細情節
      。再參以證人甲○○前有違反職役職責罪、竊盜、施用毒
      品、偽造文書、贓物、侵占等多項前科，有臺灣高等法院
      全國前案簡列表在卷可按（本院卷一第一七二至一八一頁
      ），並非首次製作警詢筆錄，對於檢警偵辦程序亦非全無
      所悉，倘若其於九十六年一月二十四日、同年三月十五日
      之警詢筆錄確實非按伊之陳述所做，證人甲○○於檢察官
      偵辦九十六年度偵字第五二六二號丙○○涉嫌販毒案件及
      本院九十六年度訴字第二０五六號刑事案件時，既均曾出
      庭作證，亦有機會陳明其警詢筆錄之內容不實，但證人甲○○不僅未為任何表示，甚且，迭次應訊均為與警詢筆錄
      記載內容大致相符之證言。綜上種種，證人甲○○於九十
      六年一月二十四日、同年三月十五日之警詢筆錄均係警方
      依證人甲○○本身之陳述，如實記載，該二次警詢筆錄之
      製作情形，具有可信之特別情況，堪可認定，且與被告癸○○有無涉犯販賣第一級毒品予證人甲○○之犯罪事實至
      為相關，為證明本案如附表編號六所示犯罪事實存否所必
      要，揆諸前揭說明，證人甲○○於警詢時所陳與在本院審
      理時相歧之陳述，應例外承認其有證據能力。
（八）證人丁○○於警詢時之陳述，無證據能力：
      經比較證人丁○○於警詢時之陳述（警卷第十九頁、九十
      六年度偵字第五二六二號偵查卷第四六頁），與之後其於
      本院審理時證述之內容（本院卷二第六八頁背面至七十頁
      ），可知就附表編號七所示之買毒經過、價格、數量等節
      ，並無不符，核與刑事訴訟法第一百五十九條之二之規定
      不合，證人丁○○於警詢時之陳述，為審判外之陳述，無
      證據能力。
（九）再按被告以外之人於審判外之陳述雖不符刑事訴訟法第一
      百五十九條之一至之四等四條之規定，而經當事人於審判
      程序同意作為證據，法院審酌該言詞陳述或書面陳述作成
      時之情況，認為適當者，亦得為證據；當事人、代理人或
      辯護人於法院調查證據時，知有刑事訴訟法第一百五十九
      條第一項不得為證據之情形，而未於言詞辯論終結前聲明
      異議者，視為有前項之同意，同法第一百五十九條之五定
      有明文。立法意旨在於傳聞證據未經當事人之反對詰問予
      以核實，原則上先予排除。惟若當事人已放棄反對詰問權
      ，於審判程序中表明同意該等傳聞證據可作為證據；或於
      言詞辯論終結前未聲明異議，基於尊重當事人對傳聞證據
      之處分權，及證據資料愈豐富，愈有助於真實發見之理念
      ，且強化言詞辯論主義，使訴訟程序得以順暢進行，上開
      傳聞證據亦均具有證據能力。查本案偵查卷內之人證、書
      證，除前述辯護人有爭執證據能力之部分外，對於其餘人
      證、書證，於本院準備程序時，均同意有證據能力，被告
      癸○○對此亦未表示任何反對之意見，且迄至本案言詞辯
      論終結為止，均未聲明異議，另經本院審酌該等人證（不
      含前已論述部分）、書證作成時之情狀，均查無被違法取
      供或非出於自由意志之情形，相關書證亦查無違法取證或
      造假虛捏之情事，以之作為本案之證據，皆屬適當，本判
      決以下所引用之證據，均認有證據能力，合先明。
二、訊據被告癸○○固坦承其綽號係「布丁」、「阿妹仔」，且
    曾使用門號0000000000號行動電話，並認識證人
    庚○○、乙○○、戊○○、辛○○、丁○○，但矢口否認有
    何如附表編號一至六所示之販賣第一級毒品及附表編號七所
    示之販賣第二級毒品犯行，辯稱：
    伊與庚○○、乙○○是合資購買，伊於偵查中會承認有販
      毒給渠等二人，意思是指合資購買之意，因為不是很瞭解
      ，才沒有說清楚。伊跟庚○○合資購買至少五次，跟乙○○合資購買約二、三次，有時還會與乙○○、辛○○三人
      一起合資購買，均由伊負責聯絡上手「樹兄」，有時伊自
      己去取毒品，有時乙○○騎機車載伊去拿毒品，因為均由
      伊聯絡上手「樹兄」，可能因此誤認是伊販毒。
    伊與證人戊○○不熟，沒有接觸，不可能販毒給證人戊○○。證人丙○○是在伊住處販賣第二級毒品甲基安非他命
      給證人丁○○，證人丁○○可能因此誤認係伊在販賣。
    證人丙○○、張榮魁常去伊住處，因為伊會向渠等二人買
      毒品，買毒者是找證人張榮魁，不是找伊，伊只是幫證人
      張榮魁接電話而已。證人戊○○、辛○○均是證人張榮魁
      的朋友，不曾跟伊買毒品。如附表所示之買毒者都是警方
      找來誣陷伊的。
    0000000000自九十五年十月起，即換成伊妹妹
      使用。
    公設辯護人辯護稱：被告癸○○是自己先出錢，再向附表
      所載買毒者索取價金，並未賺取差價，不構成販賣。
三、經查：
（一）被告癸○○於偵查中自承：伊有販賣第一級毒品海洛因給
      證人庚○○三、四次，每次一千元，在臺中市○○區○○
      路住處外面的便利商店交付毒品，證人庚○○係撥打伊所
      使用之0000000000號行動電話聯絡購毒事宜；
      伊亦有販賣第一級毒品海洛因給證人乙○○及綽號「小胖
      」之證人辛○○等語（九十六年度偵字第五二六二號偵查
      卷第六八頁、九十六年度偵字第八四０五號偵查卷第四頁
      ）。而於臺灣高等法院臺中分院九十六年度上訴字第二三
      八一號刑事案件（丙○○被訴販毒案件）審理時，復結證
      稱：伊於偵查中所言，係出於自由意志等語（該刑事案卷
      第八三頁）。
（二）而被告如何於附表編號一至六所示時、地，先後多次販賣
      第一級毒品海洛因予證人庚○○、乙○○、戊○○、辛○○、壬○○、甲○○（下稱證人庚○○等人）之事實，又
      經下列證人分別證述綦詳：
  １、證人庚○○部分：
    (1)證人庚○○於偵查中結證稱：伊因為綽號「阿魁」（按即
      證人張榮魁），而認識綽號「阿妹仔」（經指認被告癸○○照片）及綽號「小馬」（經指認證人丙○○照片），並
      自九十五年七、八月起，向綽號「阿妹仔」購買第一級毒
      品海洛因，約買十次，每次一千至二千元，都在臺中市水
      湳大鵬國小附近交易，伊均撥打0000000000號
      行動電話與綽號「阿妹仔」聯絡，但其中有五、六次是綽
      號「小馬」（按即證人丙○○）把海洛因交給伊等語（九
      十六年度偵字第五二六二號偵查卷第七七至七八頁）。復
      於本院九十六年度訴字第二０五六號刑事案件（丙○○被
      訴販毒案）審理時結證稱：伊是向綽號「阿妹」之人購買
      海洛因，其中自九十五年九月至十二月間，至少有五次是
      伊撥打電話向綽號「阿妹」購買海洛因後，由證人丙○○
      送交海洛因給伊，一千元有三次，其餘均二千元等語（該
      刑事案卷第六八頁）。之後，於本院本案審理時又結證稱
      ：證人張榮魁是在賣毒品的，介紹伊認識被告癸○○，伊
      自九十五年七、八月間，有撥打0000000000號
      行動電話，向綽號「布丁」、「阿妹」之被告癸○○購買
      海洛因，相約在臺中市大鵬國小附近的７－便利商店交
      易，地點由被告癸○○決定，約每月買三次，伊均與被告
      癸○○聯絡，伊不曾單獨打電話跟「小馬」聯絡買毒的事
      ，其中有二、三次是被告親自交付海洛因，伊把錢交給被
      告癸○○，另六、七次是由綽號「小馬」之丙○○交付海
      洛因給伊，伊則把錢交給丙○○，總計約有十次，這十次
      的購買金額均約一千元等語（本院卷二第六頁背面至第九
      頁背面）。可知證人庚○○就被告癸○○確有如附表編號
      一所示之販賣第一級毒品海洛因之證述，先後所陳內容或
      有繁簡，但意旨並無兩歧。
    (2)證人丙○○於偵查中供稱：證人庚○○是向被告癸○○拿
      海洛因等語（九十六年度偵字第五二六二號偵查卷第五頁
      背面、第七頁），且證人丙○○確有與被告癸○○共犯如
      附表編號一至所示犯行，又經本院九十六年度訴字第
      二０五六號、臺灣高等法院臺中分院九十六年度上訴字第
      二三八一號刑事判決審認詳確，並判處證人丙○○罪刑確
      定等情，有該案之刑事案卷影卷及二份刑事判決可資參佐
      。證人丙○○於本院審理時雖否認有與證人庚○○接洽販
      毒事宜（本院卷二第二一頁），但所言與本院上開刑事確
      定判決之認定不同，而證人丙○○之陳述如何不可採，亦
      已詳述於上開刑事判決中，證人丙○○在本院審理時此部
      分之證述，並無從解免其應負之刑責，更無從資為任何有
      利於被告癸○○認定之徵憑。
    (3)被告癸○○之後雖辯稱：與證人庚○○是合資購買的云云
      ，但與證人庚○○、證人丙○○上開證言均不相符，復與
      本院九十六年度訴字第二０五六號、臺灣高等法院臺中分
      院九十六年度上訴字第二三八一號刑事判決確認之犯罪事
      實迥異，加以證人庚○○於本院審理時又結證稱：「（問
      ：被告癸○○說：她跟你是合資購買海洛因，你們的上手
      是樹兄，是否有此事？）我不認識樹兄。」、「（被告癸○○問：你打電話給我說要買毒品時，我是否都是打電話
      給樹兄，等樹兄拿毒品過來，我們在一起跟樹兄買毒品？
      ）沒有。」、「（被告癸○○問：從認識你，我跟你合資
      購買毒品，是否都是我墊錢？）沒有。我沒有跟你合資，
      你沒有幫我墊錢。」等語，經被告癸○○再質問「你知道
      你這麼說，我會被判很重的罪？」後，猶結證稱：「我就
      是知道才這麼說，小馬也承認，且他說已經就「糖果」（
      按指安非他命）認罪，叫我們指稱他賣「糖果」就好。」
      等語（本院卷二第九頁），更徵被告癸○○關於與證人庚○○合資購買之辯解，純係事後飾卸之詞，與事實相悖，
      委不可採。
  ２、證人乙○○於偵查中結證稱：伊自九十五年七、八月起至
      同年十二月間，陸續撥打0000000000號與綽號
      「布丁」之成年女子（經指認被告癸○○照片）購買海洛
      因，共買十幾次以上，每次五百至一千元，被告癸○○在
      臺中市大鵬國小附近交付海洛因，伊與被告癸○○無怨隙
      糾紛，亦未誣指他人犯罪等語（九十六年度偵字第八四０
      五號偵查卷第三二頁）。於本院審理時又結證稱：伊於九
      十五年七、八月至十二月間，有撥打000000000
      0號行動電話，向被告癸○○購買第一級毒品海洛因，約
      買十幾次，交易地點在臺中市水湳大鵬國小附近的便利商
      店，伊前於偵訊時之證述均實在，向被告癸○○買毒之價
      金均有付清，與被告癸○○並無任何怨隙等語（本院卷第
      六七至六八頁背面），可知證人乙○○關於如附表編號二
      所載犯罪事實，先後所陳或有繁簡不同，但意旨並無兩歧
      。另觀諸被告癸○○所使用之0000000000號通
      聯譯文（九十六年度偵字第八四０五號偵查卷第八一頁）
      ，又可知證人乙○○確曾以其所有門號00000000
      00號行動電話撥打被告癸○○上開行動電話，向被告癸○○催討毒品，有該通聯譯文及門號000000000
      0號申辦資料（同前偵查卷第一０五頁）存卷可查，足見
      證人乙○○前開證述確實有據，益徵可採。被告癸○○雖
      辯稱：兩人是合資購買云云，但訊之證人乙○○則到庭結
      證稱：伊並未與被告癸○○合資向綽號「阿魁」之人購買
      海洛因等語（本院卷第六八頁背面），且遍觀證人乙○○
      先前於偵查中之證述內容，亦無隻字片語提及有與被告癸○○合資購買之情形，顯見被告癸○○此部分之辯詞，並
      不實在，自無足取。
  ３、證人戊○○部分：
    (1)證人戊○○於偵查中結證稱：伊自九十五年五、六月間起
      向綽號「阿魁」（即證人張榮魁）購買海洛因十幾次，每
      次一千元，證人張榮魁有時會透過一名女子在臺中市水湳
      附近將海洛因交給伊等語（九十六年度偵字第五二六二號
      偵查卷第七一頁）。又於本院審理時結證稱：伊於九十五
      年六月至九月間，均是打綽號「阿魁」（按即證人張榮魁
      ）的電話，或被告癸○○０９２７的電話購買海洛因，被
      告癸○○的電話是綽號「阿魁」告訴伊的，伊共買十幾次
      ，每次一千元，其中至少有二次是由綽號「阿妹」之被告
      癸○○出面交付海洛因的，約在臺中市水湳某國小附近之
      ７－便利商店交易，伊有將價金交給被告癸○○，伊於
      偵查中係將向綽號「阿魁」購買海洛因之次數及由被告癸○○交付海洛因之次數合併計算，伊與被告癸○○並無怨
      隙等語（本院卷二第六四頁背面至第六七頁）。可知證人
      戊○○就被告癸○○確有如附表編號三所示之販賣第一級
      毒品海洛因之證述，先後所陳內容或有繁簡，但意旨並無
      兩歧。
    (2)證人張榮魁於偵查中又供稱：伊之前與被告癸○○住在一
      起，原本證人戊○○係向伊購買毒品，伊介紹證人戊○○
      與被告癸○○認識，證人戊○○才知道可以向被告癸○○
      購買海洛因等語（九十六年度偵字第五二六二號偵查卷第
      八五頁）。且證人張榮魁確有其他次販賣第一級毒品予證
      人戊○○之犯行，亦經臺灣高等法院臺中分院以九十七年
      度上重更（一）字第二十號判處罪刑確定在案，有該刑事
      判決附卷可稽（本院卷一第八九至一一九頁），且證人張
      榮魁與被告癸○○前曾同居一處，顯見情誼匪淺，又無任
      何仇恨怨隙，自無設詞誣陷被告癸○○之動機，堪認證人
      張榮魁上開所陳，確有所憑，足以採信。
  ４、證人辛○○於警詢時證稱：伊於九十五年七、八月間，向
      綽號「布丁」之女子（經指認被告癸○○照片）購買海洛
      因，前後約十餘次等語（九十六年度偵字第一六六二五號
      偵查卷第二三頁）。於偵查中又結證稱：伊係因綽號「阿
      魁」之張榮魁而認識被告癸○○，渠二人原是男女朋友，
      自九十五年七月間起，伊有撥打0000000000號
      行動電話，向綽號「布丁」之被告癸○○（經指認被告癸○○照片）及張榮魁購買海洛因，共買十三至十四次，每
      次約一千至二千元，都約在臺中市水湳大鵬國小附近或被
      告癸○○居住之巷口便利商店前交易，與被告癸○○沒有
      恩怨及糾紛等語（九十六年度偵字第五二六二號偵查卷第
      九二頁背面至第九三頁）。於本院審理時又結證稱：伊均
      撥打電話向張榮魁購買海洛因，如果張榮魁在睡覺，就由
      與張榮魁同居、綽號「布丁」之被告癸○○接聽電話，伊
      即告知要購買之海洛因金額，告知伊交易地點在臺中市大
      鵬國小門口附近或該國小附近之７－便利商店，由被告
      癸○○出面交付海洛因，由被告癸○○交付毒品的次數忘
      記了，但超過三次以上，約二、三天即買一次，每次購買
      金額為一千或二千元。鈞院九十六年度訴字第四五號張榮
      魁被訴販毒一案所認定與伊向張榮魁買毒部分之犯罪事實
      ，與被告癸○○無關等語（本院卷二第九頁背面至第十三
      頁）。可知證人辛○○就如附表編號四所載與被告癸○○
      購買第一級毒品海洛因之經過，先後證述或有繁簡，但意
      旨並無兩歧。被告癸○○雖辯稱：兩人是合資購買云云，
      但證人辛○○到庭結證稱：雖有與被告癸○○合資購買海
      洛因，但與伊上開陳述有向證人張榮魁及被告癸○○購買
      海洛因是不同件事等語（本院卷二第十一頁背面），被告
      癸○○又未能提出其他證據以佐其說，所辯並不可採。
  ５、證人壬○○部分：
    (1)證人壬○○於警詢時證述：伊所施打之第一級毒品海洛因
      是向綽號「布丁」之女子（經指認被告癸○○）購買，每
      次購買一小包，價格五百元至一千元不等，是以家中電話
      撥打綽號「布丁」之行動電話0000000000號聯
      絡，交易四至五次，期間從九十五年十一至十二月左右，
      都是在臺中市大鵬國小門口或大鵬國小旁之７－便利商
      店前，綽號「布丁」都是走路或騎腳踏車來交易毒品，伊
      錢不夠時，會與證人乙○○合資，由乙○○出面向「布丁
      」購買等語（警卷第十三至十五頁、九十六年度偵字第八
      四０五號偵查卷第六五至六六頁）。於偵查中又結證稱：
      因為證人乙○○跟綽號「布丁」的成年女子（經指認被告
      癸○○照片）有認識，所以伊跟證人乙○○合資，向綽號
      「布丁」的成年女子購買海洛因，一開始綽號「布丁」的
      成年女子是把伊與證人乙○○合資購買的海洛因交給證人
      乙○○，證人乙○○再把伊部分的海洛因交給伊，後來是
      伊自己跟綽號「布丁」的成年女子接觸購買海洛因，綽號
      「布丁」的成年女子在臺中市水湳大鵬國小附近的７－
      便利商店的門口前，將海洛因毒品交給伊，伊則將錢交給
      綽號「布丁」的成年女子，於九十五年十一至十二月間，
      伊總共向綽號「布丁」的成年女子購買海洛因四、五次，
      每次五百至一千元，伊與被告癸○○間並無任何仇恨或糾
      紛，並未誣指被告癸○○等語（九十六年度偵字第八四０
      五號偵查卷第七一至七二頁、九十六年度偵字第五二六二
      號偵查卷第二一一頁）。於本院審理時又結證稱：伊曾經
      兩次拿錢跟證人乙○○合資購買毒品，每人每次出五百元
      等語（本院卷二第十八頁背面）。可知證人壬○○於警詢
      及偵查中就其至少有向被告癸○○購買四次海洛因，每次
      價格五百至一千元等之陳述，以及確有與證人乙○○各出
      資五百元，由證人乙○○出面購買海洛因，合計二次之事
      實，前後所陳內容或有繁簡，但意旨並無兩歧。
    (2)證人壬○○雖於本院審理時翻異前詞，改結證稱：是與被
      告癸○○合資購買，之前警詢時因犯藥癮，沒有想那麼多
      ，於偵查中，伊有說是與被告癸○○合資購買，但檢察官
      認為伊將錢交給被告癸○○，就是向被告癸○○購買，且
      偵訊時伊頭暈暈，不知在問什麼云云（本院卷第十六頁背
      面至第十八頁）。然查，證人壬○○前於二次警詢及二次
      偵查中，均未曾提及伊與被告癸○○合資購買海洛因之情
      節，尤以被告癸○○於本院行準備程序期間，雖辯稱：係
      與證人庚○○、乙○○、辛○○合資購買云云，但並未提
      及亦有與證人壬○○合資購買之內容，衡情，被告癸○○
      既知要就證人庚○○、乙○○、辛○○指訴其販毒部分，
      以合資購買為辯解，倘若其與證人壬○○確實係合資購買
      之關係，焉有不提出合資購買之辯詞，以求澄清事實之可
      能。準此，被告癸○○迨至證人壬○○到庭應訊證稱與被
      告癸○○是合資購買云云後，始辯稱：伊是與證人壬○○
      合資購買云云（本院卷二第十九頁），顯然係附和證人壬○○之證詞，難以採信。況且，經本院當庭勘驗證人壬○○於九十六年九月七日下午四時五分起在臺灣臺中地方法
      院檢察署偵訊時之錄影光碟，勘驗結果如下：
      證人壬○○於地檢署作證時的表情自然，應答自若，全
        程站立應答，從螢幕中看不出證人有犯毒癮或身體不適
        、精神不佳的情形。
      證人壬○○應訊的內容與筆錄記載相符，但有漏載證人
        答將錢交給布丁的女子，叫布丁的女子幫證人調毒品海
        洛因，證人總共向布丁購買海洛因四、五次，有證稱有
        些是跟乙○○合資，有些是自己個人購買的。
      有本院審判筆錄可佐（本院卷二第十八頁）。可知證人壬○○於該次偵訊時縱如其所言有想要吐之不舒服，顯然並
      未嚴重到影響或妨害其自由陳述、自主思考及理解問項、
      依憑己意回答之表意能力，對於向被告癸○○購買海洛因
      之細節，諸如：時間、次數、交易金額、地點、相互聯絡
      之電話、單獨購買或與證人乙○○合資之情節等等，既均
      能具體詳細陳述，所陳即無不能憑採之情狀。
    (3)再者，觀諸被告癸○○所使用之0000000000號
      通聯譯文（九十六年度偵字第八四０五號偵查卷第八六頁
      背面至第八七頁），又可知證人壬○○確曾以其家中電話
      （０４）00000000撥打被告癸○○上開行動電話
      ，向被告癸○○購買海洛因之情形，足見證人壬○○前於
      警詢、及偵查中一致證稱：伊有向被告癸○○購買第一級
      毒品海洛因之證述，確實有據，益徵可採。被告癸○○及
      證人壬○○於本院審理時始辯稱：兩人是合資購買云云，
      顯非事實，無法採信。從而，證人壬○○於本院審理時明
      確結證稱：伊亦曾單獨向綽號「布丁」之被告癸○○拿取
      海洛因，共有三次，一次一千元，二次五百元等語（本院
      卷二第十八頁背面），堪認實情係證人壬○○向被告癸○○購買第一級毒品海洛因，應臻無誤。
    (4)至於證人丙○○於偵查中雖曾供稱：壬○○是跟布丁即阿
      妹仔（癸○○）拿海洛因等語（九十六年度偵字第五二六
      二號偵查卷第五頁背面），但於本院審理時又改稱：伊講
      錯了云云（本院卷二第二十頁背面）。姑不論證人丙○○
      前於偵查中之供述是否實在，其於本院審理時改稱：伊講
      錯了云云，僅係消極之翻異前詞，並未具體陳明任何有利
      於被告癸○○之說詞，仍無從採為對被告癸○○有利認定
      之憑據。
  ６、證人甲○○部分：
    (1)證人甲○○於警詢時證稱：伊施用海洛因之來源是向綽號
      「阿妹」之人（經指認被告癸○○照片）購買的，自九十
      五年十一月至九十六年一月止，約購買十次，每次一小包
      一千元，均以自己之行動電話0000000000號撥
      打「阿妹」所使用之0000000000號，九十六年
      一月間另有撥打0000000000號聯絡購毒地點，
      相約在臺中市水湳大鵬國小旁等地點交易毒品。伊均與綽
      號「阿妹」之人聯絡，但有時綽號「阿妹」會與綽號「小
      馬」（經指認證人丙○○照片）一起來，伊與被告癸○○
      無仇恨等語（九十六年度偵字第五二六二號偵查卷第五一
      頁）。於偵查中又結證稱：伊自九十五年十一月起，有撥
      打0000000000號行動電話，向被告癸○○購買
      海洛因，共買十幾次，每次一千至二千元不等，在臺中市
      水湳大鵬國小前或附近巷子內，而自九十五年十一月起，
      有向丙○○買海洛因，共買五、六次，一次都買一千元，
      亦在臺中市水湳大鵬國小前交付等語（同前偵查卷第三二
      頁）。於本院九十六年度訴字第二０五六號刑事案件（丙○○被訴販毒案）審理時又結證稱：伊自九十五年十一月
      起至九十六年一月間，均是打電話向被告癸○○購買海洛
      因，每次均買一千元，均當場給付現金，毒品有時候是被
      告癸○○交付，有時候由綽號「小馬」之丙○○交付，有
      時會一起出來，由丙○○交付海洛因之次數至少五次等語
      （本院九十六年度訴字第二０五六號刑事案卷第七二頁）
      。可知證人甲○○就如附表編號六所載犯罪事實，於警詢
      、偵查及本院九十六年度訴字第二０五六號刑事案件審理
      時證述之內容，或有繁簡不同，但意旨並無兩歧。
    (2)證人甲○○於本院審理時雖翻異前詞，改稱：伊不認識被
      告癸○○，伊之警詢筆錄是警方先做好，叫伊簽名的，伊
      於偵訊時，怕自己另案毒品案件會被收押，才亂說的云云
      （本院卷二第十四頁背面），但證人甲○○就其警詢筆錄
      製作之辯詞如何不可採，已詳如前述（參證據能力之說明
      （七））；另依常理，杜選虛捏之故事因與事證不符，經
      檢警進一步查證後，極易被識破，而「坦白從寬」又係刑
      事案件偵辦上之基本原則，說謊者經查明有陳述虛偽之情
      形，在自己刑事訴訟程序上之地位相形較為不利，證人甲○○前有懲治盜匪條例、違反職役職責罪、竊盜、施用毒
      品、偽造文書、贓物、侵占等多項前科，有臺灣高等法院
      全國前案簡列表在卷可按（本院卷一第一七二至一八一頁
      ），並非首次接受偵查，對於上情自難諉稱不知，其欲以
      虛假之說詞，誆騙檢警人員，甚至換取不被聲請羈押之機
      會，顯然悖於情理，自不足取。更何況，證人甲○○於九
      十六年八月一日在本院九十六年度訴字第二０五六號刑事
      案件審理時到庭應訊，斯時其所犯毒品案件，業經臺灣臺
      中地方法院檢察署檢察官於九十六年六月十四日偵查終結
      並提起公訴，已無證人甲○○所顧慮害怕被收押之情形，
      詎證人甲○○猶為與其於警詢及偵查中相同之指訴，堅稱
      有如附表編號六至所載犯罪事實，更臻證人甲○○此
      部分之證述，確符實情，堪予採信。況且，觀諸被告癸○○所使用之0000000000號通聯譯文（九十六年
      度偵字第八四０五號偵查卷第八一頁），又可知證人甲○○確曾以其所有門號0000000000號行動電話撥
      打被告癸○○上開行動電話相互聯絡，有該通聯譯文及門
      號0000000000號申辦資料（同前偵查卷第一０
      五頁）存卷可查，足見證人甲○○與被告癸○○確有相識
      ，其嗣後在本院本案審理時改稱：不認識被告癸○○云云
      ，純係替被告癸○○脫罪之虛詞，與事實不符，不可採信
      。
    (3)而證人丙○○確有與被告癸○○共犯如附表編號六至
      所示犯行，又經本院九十六年度訴字第二０五六號、臺灣
      高等法院臺中分院九十六年度上訴字第二三八一號刑事判
      決審認詳確，並判處證人丙○○罪刑確定等情，有該案之
      刑事案卷影卷及二份刑事判決可資參佐。證人丙○○於本
      院審理時雖否認有與證人甲○○接洽販毒事宜（本院卷二
      第二一頁），所言即與本院上開刑事確定判決之認定不同
      ，而證人丙○○之陳述如何不可採，亦已詳述於上開刑事
      判決中，證人丙○○在本院審理時此部分之證述，並無從
      解免其應負之刑責，更無從資為任何有利於被告癸○○認
      定之徵憑。
（三）被告癸○○確有於附表編號七所示時、地，先後多次販賣
      第二級毒品甲基安非他命予證人丁○○之事實，有以下證
      據可證：
  １、證人丁○○於偵查中結證稱：伊自九十五年十一月起有撥
      打綽號「阿妹仔」（經指認被告癸○○照片）所使用之行
      動電話，向「阿妹仔」購買甲基安非他命二、三次，每次
      一千元，約在臺中市水湳大鵬國小附近的便利商店交付，
      其中一次綽號「阿妹仔」送到伊住處給我等語（九十六年
      度偵字第五二六二號偵查卷第六四至六五頁）。之後，於
      本院審理時仍結證稱：伊有向被告癸○○購買甲基安非他
      命三次，在臺中市水湳大鵬國小附近便利商店那邊拿一次
      ，另外一次到被告家拿，還有一次是被告拿到伊住處，都
      是拿一千元等語（本院卷二第六九頁背面、第七十頁）。
      可知證人丁○○就如附表編號七所示犯罪事實，先後陳述
      或有繁簡不同，但意旨並無兩歧。
  ２、另觀諸被告癸○○所使用之0000000000號通聯
      譯文（九十六年度偵字第八四０五號偵查卷第八二頁背面
      、第八六頁背面），又可知證人丁○○（綽號黑龍）確曾
      以其所有門號0000000000號行動電話撥打被告
      癸○○上開行動電話，向被告癸○○洽購毒品，有該通聯
      譯文及門號0000000000號申辦資料（同前偵查
      卷第一０七頁）存卷可查，足見證人丁○○前開證述確實
      有據，益徵可採。被告癸○○雖辯稱：丁○○是將向丙○○購買的誤認係向伊購買云云，但證人丁○○亦到庭結證
      稱：伊先認識被告癸○○，向被告癸○○購買甲基安非他
      命後，才在被告癸○○家中又認識丙○○等語（本院卷第
      六九頁、同頁背面），核與證人丙○○於偵查中供稱：「
      因為布丁癸○○介紹認識，我才賣安非他命給他。」等語
      （九十六年度偵字第五二六二號偵查卷第五頁以下）相符
      ，且經被告癸○○再質問：「毒品是我販毒給你還是小馬
      賣給你的？」，證人丁○○仍答稱：「那時候我叫被告被
      告（癸○○）幫我拿毒品，我把錢交給被告（癸○○）。
      」等語，則以證人丁○○與被告癸○○、丙○○相識之先
      後及過程，被告癸○○、丙○○性別又不相同，證人丁○○顯然並無誤認錯指之可能。從而，被告癸○○此部分所
      辯，並非事實，要無足取。
  ３、證人丙○○於偵查中雖供稱：丁○○有向被告癸○○買安
      非他命等語（九十六年度偵字第五二六二號偵查卷第五頁
      以下），但於本院審理時則改稱：記錯了云云（本院卷二
      第二十頁）。姑不論證人丙○○前於偵查中之供述是否實
      在，其於本院審理時改稱：記錯了云云，僅係消極之翻異
      前詞，並未具體陳明任何有利於被告癸○○之說詞，仍無
      從採為對被告癸○○有利認定之憑據。
（四）被告癸○○雖又辯稱：0000000000自九十五年
      十月起即由伊妹妹使用云云，但依卷附該門號之通聯紀錄
      （九十六年度偵字第八四０五號偵查卷第七四至九七頁）
      ，可知迄至九十五年十一月二十五日止（參前開偵查卷第
      九七頁），仍有撥打該門號之來電者稱呼持用該門號之人
      「阿妹」，即被告癸○○之綽號，被告癸○○此部分所辯
      ，與事實不符，自不可採。
（五）又如附表編號一至六所示購買者對於向被告癸○○購買第
      一級毒品海洛因之金額，雖然未能逐次確認，但本院綜合
      全案案卷，依罪疑唯輕原則，認定如附表編號一至六所示
      ，併此明。
（六）再查，我國查緝毒品海洛因、甲基安非他命之施用或販賣
      ，一向執法甚嚴，對於販賣海洛因者尤科以死刑或無期徒
      刑，對於販賣甲基安非他命者亦科以無期徒刑或七年以上
      有期徒刑之重度刑責；又販賣海洛因、甲基安非他命既係
      違法行為，當非可公然為之，亦無公定價格，且容易分裝
      並增減份量，而每次買賣之價量，可能隨時依雙方關係深
      淺、資力、需求量及對行情之認知、來源是否充裕、查緝
      是否嚴謹、購買者被查獲時供述購買對象之可能風險之評
      估等情形，而異其標準，非可一概而論；販賣之利得，除
      被告坦承犯行或價量俱臻明確外，委難察得實情，販賣之
      人從價差或量差中牟利之方式雖異，其意圖營利之販賣行
      為則同一。兼以海洛因、甲基安非他命均量微價高，販賣
      者率有暴利可圖，茍非意圖販賣營利，一般人焉有可能甘
      冒重度刑責而販賣海洛因或甲基安非他命。而依前述，被
      告癸○○於附表所示時、地，均係以五百元或一千元之代
      價，出售一包之第一級毒品海洛因或第二級毒品甲基安非
      他命，依渠等購得之數量，核與一般零買少量海洛因、甲
      基安非他命之市場上交易價格尚屬相當，如附表所示購毒
      者即證人庚○○等人更未曾提及被告癸○○是免費供渠等
      施用之說詞，堪認被告癸○○就如附表所示各次毒品交易
      ，主觀上均具有營利之意圖至明。指定辯護人即本院公設
      辯護人雖以被告癸○○未獲取差價，不構成販賣云云，為
      被告癸○○辯護，然按販賣行為，祗須以營利之意思而販
      入或賣出，即足構成。倘於有償讓與他人之初，係基於營
      利之意思，並著手實施，而因故無法高於購入原價出售，
      最後不得不以原價或低於原價讓與他人時，仍屬販賣行為
      （最高法院九十四年度台上字第五三一七號裁判可資參照
      ）。準此，指定辯護人此部分之辯護並不可採。
（七）綜上所述，被告癸○○前開所辯，要屬事後卸責之詞，均
      不可採。從而，本件事證明確，被告癸○○確有為如附表
      編號一至六所載各次販賣第一級毒品海洛因及如附表編號
      七所載三次販賣第二級毒品甲基安非他命之犯行，均堪認
      定。
四、按海洛因、甲基安非他命分別為毒品危害防制條例第二條第
    二項第一款、第二款所明定列管之第一級毒品、第二級毒品
    ，任何人非經許可，不得販賣、持有。是核被告癸○○就如
    附表編號一至六所示各次犯行，各係犯毒品危害防制條例第
    四條第一項之販賣第一級毒品罪；另就如附表編號七所示各
    次犯行，各係犯同條例第四條第二項之販賣第二級毒品罪。
    又：
（一）被告癸○○各次販賣前持有第一級毒品海洛因、第二級毒
      品甲基安非他命之低度行為，均應分別為販賣之高度行為
      所吸收，不另論罪。
（二）被告癸○○與證人丙○○間就如附表編號一至、編號
      六至所示犯行，另與證人張榮魁間就如附表編號三、
      四所示犯行，分別有犯意之聯絡及行為之分擔，皆為共同
      正犯。
（三）被告於附表所示時、地之販賣第一級毒品及第二級毒品犯
      行，犯意各別，應分論併罰。
（四）被告癸○○販賣第一級毒品海洛因予證人庚○○、乙○○
      、戊○○、劉鍚鴻、壬○○、甲○○，另販賣第二級毒品
      甲基安非他命予證人丁○○，固戕害渠等之身心，但證人
      庚○○等人均係成年人，無證據顯示渠等心智低下或缺乏
      辨別事理能力，渠等均係依憑個人意志來向被告癸○○購
      買第一級毒品海洛因、第二級毒品甲基安非他命施用，被
      告癸○○並非居於主動兜售或推銷之地位，被告癸○○每
      次販賣之數量、金額及各次獲取之利得均不多，各次販賣
      之犯罪情節及致生之損害均非十分嚴重，惡性亦顯較大量
      買進第一級毒品海洛因及第二級毒品甲基安非他命原料再
      分銷之上手毒梟輕微，本院綜合各情，認就如附表編號一
      至六所示各次犯行，縱均量處被告癸○○最低法定刑即無
      期徒刑，另就如附表編號七所示各次犯行，均量處被告癸○○最低法定刑即有期徒刑七年，均嫌過重，所犯又非全
      然無可憫恕，則本件法重情輕之失衡情狀，在客觀上實足
      以引起一般人之同情，爰均依刑法第五十九條規定，減輕
      其刑。
（五）又公訴檢察官為使檢察官起訴書所載之犯罪事實明確化，
      並從最有利被告之方式認定，爰將起訴書犯罪事實欄所記
      載之販毒次數，關於「餘」字部分，均屬贅詞，應予刪除
      更正。而被告癸○○販賣給證人壬○○部分，應為四次（
      本院卷二第七四頁背面），本院自以公訴檢察官所更正後
      之販毒次數，作為本案審理之範圍，併予明。
（六）爰審酌被告癸○○素行非惡，有臺灣高等法院被告前案紀
      錄表可按，雖明知法令禁止販賣第一級毒品、第二級毒品
      ，猶故意違犯上開犯行，犯罪之動機、目的可議，且販賣
      毒品戕害國人身體健康，並有危害社會安全之虞；但被告
      癸○○販賣第一級毒品之對象為六人，販賣第二級毒品之
      對象只有一人，每次販賣之數量、金額均不多，因而獲取
      之利得非鉅，所生之損害尚不嚴重；再考之被告癸○○之
      智識、生活情狀，暨被告癸○○犯後始終未能坦認犯行，
      態度非佳等一切情狀，分別量處如主文第一項所示之刑，
      並定其應執行刑，以資懲儆。公訴人雖請求判處無期徒刑
      ，但本院綜合各情，認被告癸○○就如附表所示各次犯行
      ，應均有刑法第五十九條酌減之情狀，皆應予減輕其刑，
      已詳述如前，並依前揭所應斟酌之事項，認以量處如主文
      第一項所示之刑為妥適，附此說明。
（七）沒收之宣告：
  １、被告癸○○於附表所示時、地，先後販賣第一級毒品及第
      二級毒品所收取之價金，均係被告癸○○所有並因上開犯
      罪所得之物，業經本院審認如前，應依毒品危害防制條例
      第十九條第一項規定，各於所宣告刑項下，分別諭知沒收
      （其中如附表編號一至、編號六至均應諭知與共
      犯丙○○連帶沒收，如附表編號三、四均應諭知與共犯張
      榮魁連帶沒收），如全部或一部不能沒收時，以其財產抵
      償之（最高法院九十七年度台上字第一九九六號、第一六
      四０號、第一四九五號裁判可參）。
  ２、按毒品危害防制條例第十九條第一項規定，犯販賣毒品罪
      者，其供犯罪所用或因犯罪所得之財物，均沒收之。但此
      並無「不問屬於犯人與否沒收之」之特別規定，自應仍有
      刑法第三十八條第一項第三款、第三項前段之適用，即以
      屬於犯人所有者為限，始得沒收之（最高法院九十四年度
      台上字第四二六五號裁判可資參照）。在本案中，被告癸○○雖係使用門號0000000000號行動電話一支
      （含ＳＩＭ卡一張），作為違犯如附表所示犯行之聯絡工
      具，但被告癸○○否認為其所有，亦無任何證據顯示上開
      行動電話係被告癸○○或共犯即證人丙○○、張榮魁所有
      ，又不屬違禁物，核與毒品危害防制條例第十九條第一項
      或刑法第三十八條沒收之要件均屬有間，爰不諭知沒收，
      併此明。
貳、無罪部分：
    公訴意旨另謂：被告癸○○自九十五年七、八月間某日起，
    在臺中市水湳之某國小附近之便利商店前，販賣第一級毒品
    海洛因予證人戊○○，除附表編號三所列之二次外，另有八
    次毒品交易，每次販賣價格為一千元。因認被告癸○○另有
    此八次販賣第一級毒品海洛因之罪嫌。
（一）按犯罪事實應依證據認定之，無證據不得認定犯罪事實；
      不能證明被告犯罪者，應諭知無罪之判決，刑事訴訟法第
      一百五十四條第二項、第三百零一條第一項分別定有明文
      。
（二）公訴人認被告癸○○另涉有此八次販賣第一級毒品犯行，
      無非係以證人戊○○於警詢時及偵查中之證述為據。但證
      人戊○○於警詢時之陳述無證據能力，理由已詳前述，證
      人戊○○於偵查中又係結證稱：「九十五年五、六月起，
      跟『阿魁』（按即證人張榮魁）買了十幾次．．．」、「
      （問：阿魁交毒品方式？）．．．有時透過一名女子給我
      。」等語（九十六年度偵字第五二六二號偵查卷第七一頁
      ），顯然並非每次交易之情形均是與「阿魁」聯絡後，由
      另一名女子交付毒品。而經本院再次傳喚證人戊○○，並
      詳予訊明交易毒品之經過，證人戊○○係結證稱：其於警
      詢時所陳之買毒次數是將向被告癸○○及單獨向證人張榮
      魁購買之次數合併計算等語（本院卷二第六六頁背面）。
      可知證人戊○○於偵查中證述向證人張榮魁購買第一級毒
      品海洛因之次數，並未將自己單獨向證人張榮魁購買海洛
      因而與被告癸○○無關之次數，以及向證人張榮魁洽購後
      ，係由被告癸○○交付海洛因之次數，加以區分並詳細說
      明，自難徒以證人戊○○於偵查中之上開證述，即遽認被
      告癸○○與證人張榮魁共同販賣第一級毒品海洛因予證人
      戊○○之次數，除附表編號三所認定之二次以外，尚有其
      餘八次交易之情形。此外，公訴人又未能提出其他確切之
      證據證明被告癸○○除附表編號三所示犯行外，另有八次
      販賣第一級毒品海洛因予證人戊○○之事實，本院亦查無
      確切之證據可以佐證，不能證明被告癸○○此部分犯行。
（三）綜上，應就被告癸○○此部分被訴販賣第一級毒品予證人
      戊○○八次之犯行，均諭知無罪之判決（如主文第二項）
      。
據上論斷，應依刑事訴訟法第二百九十九條第一項前段、第三百
零一條第一項，毒品危害防制條例第四條第一項、第二項、第十
九條第一項，刑法第十一條、第二十八條、第五十九條、第五十
一條第五款，判決如主文。
本案經檢察官己○○到庭執行職務
中    華    民    國    97    年    8     月    29    日
          刑事第十一庭  審判長  法  官  王世華
                                法  官  林慶郎
                                法  官  莊嘉蕙
以上正本證明與原本無異。
如不服本判決，應於送達後十日內向本院提出上訴狀（須附繕本
），上訴於臺灣高等法院臺中分院。
上訴書如未敘述理由，應於上訴期間屆滿後20日內補提理由書於
本院。
                                書記官  魏愛玲
中    華    民    國    97    年    8     月    29    日
附錄論罪科刑法條
毒品危害防制條例第4條
製造、運輸、販賣第一級毒品者，處死刑或無期徒刑；處無期徒
刑者，得併科新臺幣1千萬元以下罰金。
製造、運輸、販賣第二級毒品者，處無期徒刑或7年以上有期徒
刑，得併科新臺幣7百萬元以下罰金。
製造、運輸、販賣第三級毒品者，處5年以上有期徒刑，得併科
新臺幣5百萬元以下罰金。
製造、運輸、販賣第四級毒品者，處3年以上10年以下有期徒刑
，得併科新臺幣3百萬元以下罰金。
製造、運輸、販賣專供製造或施用毒品之器具者，處1年以上7
年以下有期徒刑，得併科新臺幣1百萬元以下罰金。
前五項之未遂犯罰之。
附表：
┌──┬────┬───────────┬───────────┬──────────────────┐
│編號│販賣對象│販    賣    時    間  │販賣地點              │  販  賣  毒  品  過  程            │
├──┼────┼───────────┼───────────┼──────────────────┤
│一  │庚○○  │九十五年七、八月間至│臺中市水湳大鵬國小旁之│庚○○撥打癸○○所有之門號０９２７１│
│    │        │  同年十二月間之某日（│7- 便利商店附近     │１６３８４號行動電話，約定購買價值新│
│    │        │  與附表編號一至均│                      │臺幣（下同）一千元之第一級毒品海洛因│
│    │        │  不同日）            │                      │一包，由癸○○親自前往交付毒品，並向│
│    │        │                      │                      │庚○○收取一千元之價款。            │
│    │        ├───────────┴───────────┴──────────────────┤
│    │        │主文：癸○○販賣第一級毒品，處有期徒刑拾伍年月；販賣毒品所得新臺幣壹仟元沒收之，如│
│    │        │      全部或一部不能沒收時，以其財產抵償之。                                        │
│    │        ├───────────┬───────────┬──────────────────┤
│    │        │九十五年七、八月間至│同上                  │經過、價格、數量均同上              │
│    │        │  同年十二月間之某日（│                      │                                    │
│    │        │  與附表編號一、至│                      │                                    │
│    │        │  均不同日）        │                      │                                    │
│    │        ├───────────┴───────────┴──────────────────┤
│    │        │主文：癸○○販賣第一級毒品，處有期徒刑拾伍年月；販賣毒品所得新臺幣壹仟元沒收之，如│
│    │        │      全部或一部不能沒收時，以其財產抵償之。                                        │
│    │        ├───────────┬───────────┬──────────────────┤
│    │        │九十五年七、八月間至│同上                  │經過、價格、數量均同上              │
│    │        │  同年十二月間之某日（│                      │                                    │
│    │        │  與附表編號一、│                      │                                    │
│    │        │  至均不同日）      │                      │                                    │
│    │        │                      │                      │                                    │
│    │        ├───────────┴───────────┴──────────────────┤
│    │        │主文：癸○○販賣第一級毒品，處有期徒刑拾伍年月；販賣毒品所得新臺幣壹仟元沒收之，如│
│    │        │      全部或一部不能沒收時，以其財產抵償之。                                        │
│    │        ├───────────┬───────────┬──────────────────┤
│    │        │九十五年九月間至同年│同上                  │經過、價格、數量均同上              │
│    │        │  十二月間之某日（與附│                      │                                    │
│    │        │  表編號一至、至│                      │                                    │
│    │        │  均不同日）        │                      │                                    │
│    │        ├───────────┴───────────┴──────────────────┤
│    │        │主文：癸○○販賣第一級毒品，處有期徒刑拾伍年月；販賣毒品所得新臺幣壹仟元沒收之，如│
│    │        │      全部或一部不能沒收時，以其財產抵償之。                                        │
│    │        ├───────────┬───────────┬──────────────────┤
│    │        │九十五年九月間至同年│同上                  │經過、價格、數量均同上              │
│    │        │  十二月間之某日（與附│                      │                                    │
│    │        │  表編號一至、至│                      │                                    │
│    │        │  均不同日）        │                      │                                    │
│    │        ├───────────┴───────────┴──────────────────┤
│    │        │主文：癸○○販賣第一級毒品，處有期徒刑拾伍年月；販賣毒品所得新臺幣壹仟元沒收之，如│
│    │        │      全部或一部不能沒收時，以其財產抵償之。                                        │
│    │        ├───────────┬───────────┬──────────────────┤
│    │        │九十五年九月間至同年│同上                  │庚○○撥打癸○○所有之門號０９２７１│
│    │        │  十二月間之某日（與附│                      │１６３８４號行動電話，約定購買價值一│
│    │        │  表編號一至、至│                      │千元之第一級毒品海洛因一包，再由有犯│
│    │        │  均不同日）        │                      │意聯絡之丙○○（另由臺灣高等法院臺中│
│    │        │                      │                      │分院九十六年度上訴字第二三八一號判處│
│    │        │                      │                      │罪刑確定）前往交付毒品，並向庚○○收│
│    │        │                      │                      │取一千元之價款。                    │
│    │        ├───────────┴───────────┴──────────────────┤
│    │        │主文：癸○○共同販賣第一級毒品，處有期徒刑拾伍年月；販賣毒品所得新臺幣壹仟元連帶沒│
│    │        │      收之，如全部或一部不能沒收時，以其財產抵償之。                                │
│    │        ├───────────┬───────────┬──────────────────┤
│    │        │九十五年九月間至同年│同上                  │經過、價格、數量均同上              │
│    │        │  十二月間之某日（與附│                      │（丙○○共犯部分，另由臺灣高等法院臺│
│    │        │  表編號一至、至│                      │中分院九十六年度上訴字第二三八一號判│
│    │        │  均不同日）        │                      │處罪刑確定）                        │
│    │        ├───────────┴───────────┴──────────────────┤
│    │        │主文：癸○○共同販賣第一級毒品，處有期徒刑拾伍年月；販賣毒品所得新臺幣壹仟元連帶沒│
│    │        │      收之，如全部或一部不能沒收時，以其財產抵償之。                                │
│    │        ├───────────┬───────────┬──────────────────┤
│    │        │九十五年九月間至同年│同上                  │經過、價格、數量均同上              │
│    │        │  十二月間之某日（與附│                      │（丙○○共犯部分，另由臺灣高等法院臺│
│    │        │  表編號一至、│                      │中分院九十六年度上訴字第二三八一號判│
│    │        │  均不同日）          │                      │處罪刑確定）                        │
│    │        ├───────────┴───────────┴──────────────────┤
│    │        │主文：癸○○共同販賣第一級毒品，處有期徒刑拾伍年月；販賣毒品所得新臺幣壹仟元連帶沒│
│    │        │      收之，如全部或一部不能沒收時，以其財產抵償之。                                │
│    │        ├───────────┬───────────┬──────────────────┤
│    │        │九十五年九月間至同年│同上                  │庚○○撥打癸○○所有之門號０９２７１│
│    │        │  十二月間之某日（與附│                      │１６３８４號行動電話，約定購買價值二│
│    │        │  表編號一至均不│                      │千元之第一級毒品海洛因一包，再由有犯│
│    │        │  同日）              │                      │意聯絡之丙○○（另由臺灣高等法院臺中│
│    │        │                      │                      │分院九十六年度上訴字第二三八一號判處│
│    │        │                      │                      │罪刑確定）前往交付毒品，並向庚○○收│
│    │        │                      │                      │取二千元之價款。                    │
│    │        ├───────────┴───────────┴──────────────────┤
│    │        │主文：癸○○共同販賣第一級毒品，處有期徒刑拾伍年月；販賣毒品所得新臺幣貳仟元連帶沒│
│    │        │      收之，如全部或一部不能沒收時，以其財產抵償之。                                │
│    │        ├───────────┬───────────┬──────────────────┤
│    │        │九十五年九月間至同年│同上                  │經過、價格、數量均同上              │
│    │        │  十二月間之某日（與附│                      │（丙○○共犯部分，另由臺灣高等法院臺│
│    │        │  表編號一至均不同│                      │中分院九十六年度上訴字第二三八一號判│
│    │        │  日）                │                      │處罪刑確定）                        │
│    │        ├───────────┴───────────┴──────────────────┤
│    │        │主文：癸○○共同販賣第一級毒品，處有期徒刑拾伍年月；販賣毒品所得新臺幣貳仟元連帶沒│
│    │        │      收之，如全部或一部不能沒收時，以其財產抵償之。                                │
├──┼────┼───────────┬───────────┬──────────────────┤
│二  │乙○○  │九十五年七月間某日  │臺中市水湳之大鵬國小旁│乙○○撥打癸○○所有之門號０９２７１│
│    │        │                      │之７－便利商店附近  │１６３８４號行動電話，約定購買價值五│
│    │        │                      │                      │百元之第一級毒品海洛因一包，由癸○○│
│    │        │                      │                      │親自前往交付毒品，並向乙○○收取五百│
│    │        │                      │                      │元之價款。                          │
│    │        ├───────────┴───────────┴──────────────────┤
│    │        │主文：癸○○販賣第一級毒品，處有期徒刑拾伍年月；販賣毒品所得新臺幣伍佰元沒收之，如│
│    │        │      全部或一部不能沒收時，以其財產抵償之。                                        │
│    │        ├───────────┬───────────┬──────────────────┤
│    │        │九十五年七月間至同年│同上                  │經過、價格、數量均同上              │
│    │        │  十一月間之某日（在上│                      │                                    │
│    │        │  開之後）          │                      │                                    │
│    │        ├───────────┴───────────┴──────────────────┤
│    │        │主文：癸○○販賣第一級毒品，處有期徒刑拾伍年月；販賣毒品所得新臺幣伍佰元沒收之，如│
│    │        │      全部或一部不能沒收時，以其財產抵償之。                                        │
│    │        ├───────────┬───────────┬──────────────────┤
│    │        │九十五年七月間至同年│同上                  │經過、價格、數量均同上              │
│    │        │  十一月間之某日（在上│                      │                                    │
│    │        │  開之後）          │                      │                                    │
│    │        ├───────────┴───────────┴──────────────────┤
│    │        │主文：癸○○販賣第一級毒品，處有期徒刑拾伍年月；販賣毒品所得新臺幣伍佰元沒收之，如│
│    │        │      全部或一部不能沒收時，以其財產抵償之。                                        │
│    │        ├───────────┬───────────┬──────────────────┤
│    │        │九十五年七月間至同年│同上                  │經過、價格、數量均同上              │
│    │        │  十一月間之某日（在上│                      │                                    │
│    │        │  開之後）          │                      │                                    │
│    │        ├───────────┴───────────┴──────────────────┤
│    │        │主文：癸○○販賣第一級毒品，處有期徒刑拾伍年月；販賣毒品所得新臺幣伍佰元沒收之，如│
│    │        │      全部或一部不能沒收時，以其財產抵償之。                                        │
│    │        ├───────────┬───────────┬──────────────────┤
│    │        │九十五年七月間至同年│同上                  │經過、價格、數量均同上              │
│    │        │  十一月間之某日（在上│                      │                                    │
│    │        │  開之後）          │                      │                                    │
│    │        ├───────────┴───────────┴──────────────────┤
│    │        │主文：癸○○販賣第一級毒品，處有期徒刑拾伍年月；販賣毒品所得新臺幣伍佰元沒收之，如│
│    │        │      全部或一部不能沒收時，以其財產抵償之。                                        │
│    │        ├───────────┬───────────┬──────────────────┤
│    │        │九十五年七月間至同年│同上                  │經過、價格、數量均同上              │
│    │        │  十一月間之某日（在上│                      │                                    │
│    │        │  開之後）          │                      │                                    │
│    │        ├───────────┴───────────┴──────────────────┤
│    │        │主文：癸○○販賣第一級毒品，處有期徒刑拾伍年月；販賣毒品所得新臺幣伍佰元沒收之，如│
│    │        │      全部或一部不能沒收時，以其財產抵償之。                                        │
│    │        ├───────────┬───────────┬──────────────────┤
│    │        │九十五年七月間至同年│同上                  │經過、價格、數量均同上              │
│    │        │  十一月間之某日（在上│                      │                                    │
│    │        │  開之後）          │                      │                                    │
│    │        ├───────────┴───────────┴──────────────────┤
│    │        │主文：癸○○販賣第一級毒品，處有期徒刑拾伍年月；販賣毒品所得新臺幣伍佰元沒收之，如│
│    │        │      全部或一部不能沒收時，以其財產抵償之。                                        │
│    │        ├───────────┬───────────┬──────────────────┤
│    │        │九十五年七月間至同年│同上                  │經過、價格、數量均同上              │
│    │        │  十一月間之某日（在上│                      │                                    │
│    │        │  開之後）          │                      │                                    │
│    │        ├───────────┴───────────┴──────────────────┤
│    │        │主文：癸○○販賣第一級毒品，處有期徒刑拾伍年月；販賣毒品所得新臺幣伍佰元沒收之，如│
│    │        │      全部或一部不能沒收時，以其財產抵償之。                                        │
│    │        ├───────────┬───────────┬──────────────────┤
│    │        │九十五年七月間至同年│同上                  │經過、價格、數量均同上              │
│    │        │  十一月間之某日（在上│                      │                                    │
│    │        │  開之後）          │                      │                                    │
│    │        ├───────────┴───────────┴──────────────────┤
│    │        │主文：癸○○販賣第一級毒品，處有期徒刑拾伍年月；販賣毒品所得新臺幣伍佰元沒收之，如│
│    │        │      全部或一部不能沒收時，以其財產抵償之。                                        │
│    │        ├───────────┬───────────┬──────────────────┤
│    │        │九十五年七月間至同年│同上                  │經過、價格、數量均同上              │
│    │        │  十一月間之某日（在上│                      │                                    │
│    │        │  開之後）          │                      │                                    │
│    │        ├───────────┴───────────┴──────────────────┤
│    │        │主文：癸○○販賣第一級毒品，處有期徒刑拾伍年月；販賣毒品所得新臺幣伍佰元沒收之，如│
│    │        │      全部或一部不能沒收時，以其財產抵償之。                                        │
├──┼────┼───────────┬───────────┬──────────────────┤
│三  │戊○○  │九十五年七、八月間某│臺中市水湳之某所國小附│戊○○由與癸○○有犯意聯絡之張榮魁（│
│    │        │  日（在下列之前）  │近之便利商店前        │未據檢察官提起公訴）處得知癸○○所有│
│    │        │                      │                      │之門號0000000000號行動電話│
│    │        │                      │                      │號碼，遂依該號碼撥打，並與接聽電話之│
│    │        │                      │                      │癸○○或張榮魁約定購買價值一千元之第│
│    │        │                      │                      │一級毒品海洛因一包，再由癸○○親自前│
│    │        │                      │                      │往交付毒品，並向戊○○收取一千元之價│
│    │        │                      │                      │款。                                │
│    │        ├───────────┴───────────┴──────────────────┤
│    │        │主文：癸○○共同販賣第一級毒品，處有期徒刑拾伍年月；販賣毒品所得新臺幣壹仟元連帶沒│
│    │        │      收之，如全部或一部不能沒收時，以其財產抵償之。                                │
│    │        ├───────────┬───────────┬──────────────────┤
│    │        │九十五年七、八月間某│同上                  │同上                                │
│    │        │  日（在上開之後）  │                      │                                    │
│    │        ├───────────┴───────────┴──────────────────┤
│    │        │主文：癸○○共同販賣第一級毒品，處有期徒刑拾伍年月；販賣毒品所得新臺幣壹仟元連帶沒│
│    │        │      收之，如全部或一部不能沒收時，以其財產抵償之。                                │
├──┼────┼───────────┬───────────┬──────────────────┤
│四  │辛○○  │九十五年七月間某日  │臺中市水湳之大鵬國小附│辛○○撥打癸○○所有之門號０９２７１│
│    │        │（不包括本院九十六年度│近，或大鵬國小門口附近│１６３８４號行動電話，要找與癸○○有│
│    │        │訴字第四四五號刑事判決│等處                  │犯意聯絡之張榮魁（未據檢察官提起公訴│
│    │        │附表一編號八之日期）  │                      │）購買第一級毒品海洛因，並與接聽電話│
│    │        │                      │                      │之癸○○約定購買價值一千元之第一級毒│
│    │        │                      │                      │品海洛因一包，再由癸○○親自前往交付│
│    │        │                      │                      │毒品，並向辛○○收取一千元之價款。  │
│    │        ├───────────┴───────────┴──────────────────┤
│    │        │主文：癸○○共同販賣第一級毒品，處有期徒刑拾伍年月；販賣毒品所得新臺幣壹仟元連帶沒│
│    │        │      收之，如全部或一部不能沒收時，以其財產抵償之。                                │
│    │        ├───────────┬───────────┬──────────────────┤
│    │        │九十五年七、八月間某│同上                  │經過、價格、數量均同上              │
│    │        │  日（在上開之後，不│                      │                                    │
│    │        │  包括本院九十六年度訴│                      │                                    │
│    │        │  字第四四五號刑事判決│                      │                                    │
│    │        │  附表一編號八之日期）│                      │                                    │
│    │        ├───────────┴───────────┴──────────────────┤
│    │        │主文：癸○○共同販賣第一級毒品，處有期徒刑拾伍年月；販賣毒品所得新臺幣壹仟元連帶沒│
│    │        │      收之，如全部或一部不能沒收時，以其財產抵償之。                                │
│    │        ├───────────┬───────────┬──────────────────┤
│    │        │九十五年七、八月間某│同上                  │經過、價格、數量均同上              │
│    │        │  日（在上開之後，不│                      │                                    │
│    │        │  包括本院九十六年度訴│                      │                                    │
│    │        │  字第四四五號刑事判決│                      │                                    │
│    │        │  附表一編號八之日期）│                      │                                    │
│    │        ├───────────┴───────────┴──────────────────┤
│    │        │主文：癸○○共同販賣第一級毒品，處有期徒刑拾伍年月；販賣毒品所得新臺幣壹仟元連帶沒│
│    │        │      收之，如全部或一部不能沒收時，以其財產抵償之。                                │
│    │        ├───────────┬───────────┬──────────────────┤
│    │        │九十五年七、八月間某│同上                  │經過、價格、數量均同上              │
│    │        │  日（在上開之後，不│                      │                                    │
│    │        │  包括本院九十六年度訴│                      │                                    │
│    │        │  字第四四五號刑事判決│                      │                                    │
│    │        │  附表一編號八之日期）│                      │                                    │
│    │        ├───────────┴───────────┴──────────────────┤
│    │        │主文：癸○○共同販賣第一級毒品，處有期徒刑拾伍年月；販賣毒品所得新臺幣壹仟元連帶沒│
│    │        │      收之，如全部或一部不能沒收時，以其財產抵償之。                                │
│    │        ├───────────┬───────────┬──────────────────┤
│    │        │九十五年七、八月間某│同上                  │經過、價格、數量均同上              │
│    │        │  日（在上開之後，不│                      │                                    │
│    │        │  包括本院九十六年度訴│                      │                                    │
│    │        │  字第四四五號刑事判決│                      │                                    │
│    │        │  附表一編號八之日期）│                      │                                    │
│    │        ├───────────┴───────────┴──────────────────┤
│    │        │主文：癸○○共同販賣第一級毒品，處有期徒刑拾伍年月；販賣毒品所得新臺幣壹仟元連帶沒│
│    │        │      收之，如全部或一部不能沒收時，以其財產抵償之。                                │
│    │        ├───────────┬───────────┬──────────────────┤
│    │        │九十五年七、八月間某│同上                  │經過、價格、數量均同上              │
│    │        │  日（在上開之後，不│                      │                                    │
│    │        │  包括本院九十六年度訴│                      │                                    │
│    │        │  字第四四五號刑事判決│                      │                                    │
│    │        │  附表一編號八之日期）│                      │                                    │
│    │        ├───────────┴───────────┴──────────────────┤
│    │        │主文：癸○○共同販賣第一級毒品，處有期徒刑拾伍年月；販賣毒品所得新臺幣壹仟元連帶沒│
│    │        │      收之，如全部或一部不能沒收時，以其財產抵償之。                                │
│    │        ├───────────┬───────────┬──────────────────┤
│    │        │九十五年七、八月間某│同上                  │經過、價格、數量均同上              │
│    │        │  日（在上開之後，不│                      │                                    │
│    │        │  包括本院九十六年度訴│                      │                                    │
│    │        │  字第四四五號刑事判決│                      │                                    │
│    │        │  附表一編號八之日期）│                      │                                    │
│    │        ├───────────┴───────────┴──────────────────┤
│    │        │主文：癸○○共同販賣第一級毒品，處有期徒刑拾伍年月；販賣毒品所得新臺幣壹仟元連帶沒│
│    │        │      收之，如全部或一部不能沒收時，以其財產抵償之。                                │
│    │        ├───────────┬───────────┬──────────────────┤
│    │        │九十五年七、八月間某│同上                  │經過、價格、數量均同上              │
│    │        │  日（在上開之後，不│                      │                                    │
│    │        │  包括本院九十六年度訴│                      │                                    │
│    │        │  字第四四五號刑事判決│                      │                                    │
│    │        │  附表一編號八之日期）│                      │                                    │
│    │        ├───────────┴───────────┴──────────────────┤
│    │        │主文：癸○○共同販賣第一級毒品，處有期徒刑拾伍年月；販賣毒品所得新臺幣壹仟元連帶沒│
│    │        │      收之，如全部或一部不能沒收時，以其財產抵償之。                                │
│    │        ├───────────┬───────────┬──────────────────┤
│    │        │九十五年七、八月間某│同上                  │經過、價格、數量均同上              │
│    │        │  日（在上開之後，不│                      │                                    │
│    │        │  包括本院九十六年度訴│                      │                                    │
│    │        │  字第四四五號刑事判決│                      │                                    │
│    │        │  附表一編號八之日期）│                      │                                    │
│    │        ├───────────┴───────────┴──────────────────┤
│    │        │主文：癸○○共同販賣第一級毒品，處有期徒刑拾伍年月；販賣毒品所得新臺幣壹仟元連帶沒│
│    │        │      收之，如全部或一部不能沒收時，以其財產抵償之。                                │
│    │        ├───────────┬───────────┬──────────────────┤
│    │        │九十五年七、八月間某│同上                  │經過、價格、數量均同上              │
│    │        │  日（在上開之後，不│                      │                                    │
│    │        │  包括本院九十六年度訴│                      │                                    │
│    │        │  字第四四五號刑事判決│                      │                                    │
│    │        │  附表一編號八之日期）│                      │                                    │
│    │        ├───────────┴───────────┴──────────────────┤
│    │        │主文：癸○○共同販賣第一級毒品，處有期徒刑拾伍年月；販賣毒品所得新臺幣壹仟元連帶沒│
│    │        │      收之，如全部或一部不能沒收時，以其財產抵償之。                                │
├──┼────┼───────────┬───────────┬──────────────────┤
│五  │壬○○  │九十五年十一、十二月│臺中市水湳之大鵬國小門│ 壬○○與乙○○各出資五百元，由巫柏 │
│    │        │  間某日（與附表編號二│口或大鵬國小旁之７－│ 錞撥打癸○○所有之門號０９２７１１ │
│    │        │  所列至不同日）  │便利商店前            │ ６８４號行動電話，約定購買價值一千 │
│    │        │                      │                      │ 元第一級毒品海洛因，由癸○○親自往 │
│    │        │                      │                      │ 交付毒品，並向乙○○收取一千元之價 │
│    │        │                      │                      │ 款                                 │
│    │        ├───────────┴───────────┴──────────────────┤
│    │        │主文：癸○○販賣第一級毒品，處有期徒刑拾伍年月；販賣毒品所得新臺幣壹仟元沒收之，如│
│    │        │      全部或一部不能沒收時，以其財產抵償之。                                        │
│    │        ├───────────┬───────────┬──────────────────┤
│    │        │九十五年十一、十二月│同上                  │經過、價格、數量均同上              │
│    │        │  間某日（與附表編號五│                      │                                    │
│    │        │  不同日，亦與附│                      │                                    │
│    │        │  表編號二所列至不│                      │                                    │
│    │        │  同日）              │                      │                                    │
│    │        ├───────────┴───────────┴──────────────────┤
│    │        │主文：癸○○販賣第一級毒品，處有期徒刑拾伍年月；販賣毒品所得新臺幣壹仟元沒收之，如│
│    │        │      全部或一部不能沒收時，以其財產抵償之。                                        │
│    │        ├───────────┬───────────┬──────────────────┤
│    │        │九十五年十一、十二月│同上                  │ 壬○○撥打癸○○所有之門號０９２７ │
│    │        │  間某日（與附表編號五│                      │ １１６８４號行動電話，約定購買價值 │
│    │        │  不同日）      │                      │ 五百元第一級毒品海洛因一包，由蔡月 │
│    │        │                      │                      │ 琴親自往交付毒品，並向壬○○收取五 │
│    │        │                      │                      │ 百元之價款                         │
│    │        ├───────────┴───────────┴──────────────────┤
│    │        │主文：癸○○販賣第一級毒品，處有期徒刑拾伍年月；販賣毒品所得新臺幣伍佰元沒收之，如│
│    │        │      全部或一部不能沒收時，以其財產抵償之。                                        │
│    │        ├───────────┬───────────┬──────────────────┤
│    │        │九十五年十一、十二月│同上                  │經過、價格、數量均同上              │
│    │        │  間某日（與附表編號五│                      │                                    │
│    │        │  不同日）      │                      │                                    │
│    │        │                      │                      │                                    │
│    │        │                      │                      │                                    │
│    │        ├───────────┴───────────┴──────────────────┤
│    │        │主文：癸○○販賣第一級毒品，處有期徒刑拾伍年月；販賣毒品所得新臺幣伍佰元沒收之，如│
│    │        │      全部或一部不能沒收時，以其財產抵償之。                                        │
├──┼────┼───────────┬───────────┬──────────────────┤
│六  │甲○○  │九十五年十一月間某日│臺中市水湳之住處或臺中│甲○○撥打癸○○所有之門號０９２７１│
│    │        │  （在下列之前）    │市水湳之大鵬國小前    │１６３８４號行動電話，約定購買價值一│
│    │        │                      │                      │千元之第一級毒品海洛因一包，由癸○○│
│    │        │                      │                      │親自前往交付毒品，並向甲○○收取一千│
│    │        │                      │                      │元之價款。                          │
│    │        ├───────────┴───────────┴──────────────────┤
│    │        │主文：癸○○販賣第一級毒品，處有期徒刑拾伍年月；販賣毒品所得新臺幣壹仟元沒收之，如│
│    │        │      全部或一部不能沒收時，以其財產抵償之。                                        │
│    │        ├───────────┬───────────┬──────────────────┤
│    │        │九十五年十一月間至九│同上                  │經過、價格、數量均同上              │
│    │        │  十六年一月間之某日（│                      │                                    │
│    │        │  在上開之後）      │                      │                                    │
│    │        ├───────────┴───────────┴──────────────────┤
│    │        │主文：癸○○販賣第一級毒品，處有期徒刑拾伍年月；販賣毒品所得新臺幣壹仟元沒收之，如│
│    │        │      全部或一部不能沒收時，以其財產抵償之。                                        │
│    │        ├───────────┬───────────┬──────────────────┤
│    │        │九十五年十一月間至九│同上                  │經過、價格、數量均同上              │
│    │        │  十六年一月間之某日（│                      │                                    │
│    │        │  在上開之後）      │                      │                                    │
│    │        ├───────────┴───────────┴──────────────────┤
│    │        │主文：癸○○販賣第一級毒品，處有期徒刑拾伍年月；販賣毒品所得新臺幣壹仟元沒收之，如│
│    │        │      全部或一部不能沒收時，以其財產抵償之。                                        │
│    │        ├───────────┬───────────┬──────────────────┤
│    │        │九十五年十一月間至九│同上                  │經過、價格、數量均同上              │
│    │        │  十六年一月間之某日（│                      │                                    │
│    │        │  在上開之後）      │                      │                                    │
│    │        ├───────────┴───────────┴──────────────────┤
│    │        │主文：癸○○販賣第一級毒品，處有期徒刑拾伍年月；販賣毒品所得新臺幣壹仟元沒收之，如│
│    │        │      全部或一部不能沒收時，以其財產抵償之。                                        │
│    │        ├───────────┬───────────┬──────────────────┤
│    │        │九十五年十一月間至九│同上                  │經過、價格、數量均同上              │
│    │        │  十六年一月間之某日（│                      │                                    │
│    │        │  在上開之後）      │                      │                                    │
│    │        ├───────────┴───────────┴──────────────────┤
│    │        │主文：癸○○販賣第一級毒品，處有期徒刑拾伍年月；販賣毒品所得新臺幣壹仟元沒收之，如│
│    │        │      全部或一部不能沒收時，以其財產抵償之。                                        │
│    │        ├───────────┬───────────┬──────────────────┤
│    │        │九十五年十一月間至九│臺中市水湳之住處或臺中│甲○○撥打癸○○所使用之門號０９２７│
│    │        │  十六年一月間之某日（│市水湳之大鵬國小前    │１１６３８４號，與接電話之癸○○或與│
│    │        │  與附表編號六至、│                      │癸○○有犯意聯絡之丙○○（另由臺灣高│
│    │        │  至不同日）      │                      │等法院臺中分院九十六年度上訴字第二三│
│    │        │                      │                      │八一號判處罪刑確定）約定購買價值一千│
│    │        │                      │                      │元之第一級毒品海洛因一包，由丙○○或│
│    │        │                      │                      │偕同癸○○前往交付毒品，並向甲○○收│
│    │        │                      │                      │取一千元之價款。                    │
│    │        ├───────────┴───────────┴──────────────────┤
│    │        │主文：癸○○共同販賣第一級毒品，處有期徒刑拾伍年月；販賣毒品所得新臺幣壹仟元連帶沒│
│    │        │      收之，如全部或一部不能沒收時，以其財產抵償之。                                │
│    │        ├───────────┬───────────┬──────────────────┤
│    │        │九十五年十一月間至九│同上                  │經過、價格、數量均同上              │
│    │        │  十六年一月間之某日（│                      │（丙○○共犯部分，另由臺灣高等法院臺│
│    │        │  與附表編號六至、│                      │中分院九十六年度上訴字第二三八一號判│
│    │        │  至不同日）      │                      │處罪刑確定）                        │
│    │        ├───────────┴───────────┴──────────────────┤
│    │        │主文：癸○○共同販賣第一級毒品，處有期徒刑拾伍年月；販賣毒品所得新臺幣壹仟元連帶沒│
│    │        │      收之，如全部或一部不能沒收時，以其財產抵償之。                                │
│    │        ├───────────┬───────────┬──────────────────┤
│    │        │九十五年十一月間至九│同上                  │經過、價格、數量均同上              │
│    │        │  十六年一月間之某日（│                      │（丙○○共犯部分，另由臺灣高等法院臺│
│    │        │  與附表編號六至、│                      │中分院九十六年度上訴字第二三八一號判│
│    │        │  不同日）        │                      │處罪刑確定）                        │
│    │        ├───────────┴───────────┴──────────────────┤
│    │        │主文：癸○○共同販賣第一級毒品，處有期徒刑拾伍年月；販賣毒品所得新臺幣壹仟元連帶沒│
│    │        │      收之，如全部或一部不能沒收時，以其財產抵償之。                                │
│    │        ├───────────┬───────────┬──────────────────┤
│    │        │九十五年十一月間至九│同上                  │經過、價格、數量均同上              │
│    │        │  十六年一月間之某日（│                      │（丙○○共犯部分，另由臺灣高等法院臺│
│    │        │  與附表編號六至、│                      │中分院九十六年度上訴字第二三八一號判│
│    │        │  不同日）          │                      │處罪刑確定）                        │
│    │        ├───────────┴───────────┴──────────────────┤
│    │        │主文：癸○○共同販賣第一級毒品，處有期徒刑拾伍年月；販賣毒品所得新臺幣壹仟元連帶沒│
│    │        │      收之，如全部或一部不能沒收時，以其財產抵償之。                                │
│    │        ├───────────┬───────────┬──────────────────┤
│    │        │九十五年十一月間至九│同上                  │經過、價格、數量均同上              │
│    │        │  十六年一月間之某日（│                      │（丙○○共犯部分，另由臺灣高等法院臺│
│    │        │  與附表編號六至不│                      │中分院九十六年度上訴字第二三八一號判│
│    │        │  同日）              │                      │處罪刑確定）                        │
│    │        ├───────────┴───────────┴──────────────────┤
│    │        │主文：癸○○共同販賣第一級毒品，處有期徒刑拾伍年月；販賣毒品所得新臺幣壹仟元連帶沒│
│    │        │      收之，如全部或一部不能沒收時，以其財產抵償之。                                │
├──┼────┼───────────┬───────────┬──────────────────┤
│七  │丁○○  │九十五年十月間至十二│臺中市水湳之大鵬國小附│丁○○撥打癸○○所有之門號０９２７１│
│    │        │  月間之某日（與附表編│近之便利商店前        │１６３８４號行動電話，約定購買價值一│
│    │        │  號七不同日）    │                      │千元之第二級毒品甲基安非他命一包，由│
│    │        │                      │                      │癸○○親自前往交付毒品，並向丁○○收│
│    │        │                      │                      │取一千元之價款。                    │
│    │        ├───────────┴───────────┴──────────────────┤
│    │        │主文：癸○○販賣第二級毒品，處有期徒刑年捌月；販賣毒品所得新臺幣壹仟元沒收之，如全│
│    │        │      部或一部不能沒收時，以其財產抵償之。                                          │
│    │        ├───────────┬───────────┬──────────────────┤
│    │        │九十五年十月間至同年│丁○○位在臺中市西屯區│經過、價格、數量均同上              │
│    │        │  十二月間之某日（與附│西屯路三段一四八之一號│                                    │
│    │        │  表編號七不同日）│住處                  │                                    │
│    │        ├───────────┴───────────┴──────────────────┤
│    │        │主文：癸○○販賣第二級毒品，處有期徒刑年捌月；販賣毒品所得新臺幣壹仟元沒收之，如全│
│    │        │      部或一部不能沒收時，以其財產抵償之。                                          │
│    │        ├───────────┬───────────┬──────────────────┤
│    │        │九十五年十月間至同年│癸○○位在臺中市水湳之│丁○○撥打癸○○所有之門號０９２７１│
│    │        │  十二月間之某日（與附│住處                  │１６３８４號行動電話，約定購買價值一│
│    │        │  表編號七不）    │                      │千元之第二級毒品甲基安非他命一包，由│
│    │        │                      │                      │丁○○前往向癸○○拿取毒品，並交付一│
│    │        │                      │                      │千元之價款給癸○○。                │
│    │        ├───────────┴───────────┴──────────────────┤
│    │        │主文：癸○○販賣第二級毒品，處有期徒刑年捌月；販賣毒品所得新臺幣壹仟元沒收之，如全│
│    │        │      部或一部不能沒收時，以其財產抵償之。                                          │
└──┴────┴──────────────────────────────────────────┘


司法院資訊處製作；財團法人民間司法改革基金會備份。
